【裁判字號】    92,上訴,701
【裁判日期】    920422
【裁判案由】    擄人勒贖等
【裁判全文】
臺灣高等法院刑事判決                            九十二年度上訴字第七０一號
    上  訴  人
    即  被  告  乙○○
    指定辯護人  本院公設辯護人王永炫
右上訴人因擄人勒贖等案件，不服臺灣板橋地方法院九十一年度訴字第三二七號，中
華民國九十一年十二月十一日第一審判決（起訴案號：臺灣板橋地方法院檢察署九十
一年度偵字第二三六六號），提起上訴，本院判決如左：
    主  文
原判決關於乙○○部分撤銷。
乙○○共同未經許可，持有手槍，處有期徒刑伍年陸月，併科罰金新台幣玖拾萬元，
罰金如易服勞役，以罰金總額與六個月之日數比例折算；制式口徑九ＭＭ半自動手槍
壹支沒收。又共同連續意圖為自己不法之所有，以恐嚇使人將本人之物交付，處有期
徒刑壹年。應執行有期徒刑陸年肆月，併科罰金新台幣玖拾萬元，罰金如易服勞役，
以罰金總額與六個月之日數比例折算；制式口徑九ＭＭ半自動手槍壹支沒收。
    事  實
一、乙○○曾因恐嚇案件，於民國八十九年十一月二十一日，經本院判處有期徒刑一
    年確定，於九十年八月十六日入監執行，於九十一年八月十五日執畢（未構成累
    犯）。其與黃弘震（另由台灣台中地方法院判處應執行有期徒刑九年）、谷衛民
   （業經原審判決確定）、綽號「阿文」基於共同犯意之聯絡及行為分擔為下列(一)
    之行為；其另基於意圖為自己所有之概括犯意，與黃弘震、姓名年籍不詳綽號「
    阿隆」或與黃弘震，基於共同犯罪聯絡及行為分擔，為下列(二)、(三)、(四)之行為。
    茲分述之：
  (一)黃弘震因己○○於八十三年間前積欠其賭債新台幣（下同）七百萬元未還，並得
    知己○○經常前往雲林縣古坑鄉○○○○○道登山，乃於八十八年一月上旬某日
    ，至嘉義縣中埔鄉鹽館村溪洲仔十四之一號乙○○住處，囑咐乙○○召來谷衛民
    及綽號「阿文」之不詳姓名成年男子，共同謀議強押己○○，交由黃弘震逼迫其
    清償該賭債。黃弘震即向乙○○、谷衛民及「阿文」描述己○○特徵及其駕駛之
    自小客車顏色、車牌號碼等，並提供具有殺傷力之制式口徑９ＭＭ半自動手槍一
    支交予谷衛民，另「阿文」則攜帶一支玩具手槍，以利強押己○○。嗣乙○○、
    谷衛民及「阿文」二次至上述登山地點等候均未遇己○○，迄八十八年一月七日
    凌晨四時許，始發現己○○駕駛ＢＭＷ廠牌黑色自小客車出現該處，谷衛民及「
    阿文」即分持前述制式口徑９ＭＭ半自動手槍及玩具手槍各一支上前抵住己○○
    ，強押己○○坐上其ＢＭＷ廠牌自小客車（由谷衛民駕駛，乙○○、「阿文」則
    分坐後座己○○兩旁），剝奪己○○之行動自由，將己○○強押至嘉義市○○路
    某處大樓房屋內後，乙○○再以電話聯絡黃弘震趕至現場，而由黃弘震在該處房
    間內單獨與己○○談判清償賭債事宜。經己○○承諾給付五百萬元，始於同日下
    午一時許將己○○釋回。己○○獲釋後旋於同日下午三時許，委由不詳姓名男子
    攜帶二百萬元，至嘉義市體育館附近，交予依黃弘震指示前往取款之乙○○、谷
    衛民。逾數日己○○再委由不詳姓名男子至同一地點，將三百萬元交予依黃弘震
    指示前往取款之乙○○。二次得款黃弘震各交付五十萬元予乙○○、谷衛民及「
    阿文」朋分花用。
  (二)黃弘震於逃亡期間，另與乙○○基於共同意圖為自己不法所有之概括犯意聯絡，
    指示乙○○於八十九年十月二十六日下午二時二十五分許，至雲林縣斗南鎮農會
    三樓辦公室找總幹事丙○○，乙○○則偕同綽號「阿隆」之成年男子同往，並對
    丙○○稱「我們老大要找你」，隨即以行動電話聯絡黃弘震後交丙○○接聽，黃
    弘震在電話中先表明其為黃弘震，在跑路，不剛好，要借五百萬元，丙○○答以
    沒錢，黃弘震即說沒有錢如何作到總幹事等語，並恐嚇丙○○稱不然的話，大家
    會相遇等語（台語），使丙○○心生畏懼、恐對其家人產生危害，進而籌湊一百
    萬元。數日後，黃弘震指示乙○○到台中，收取丙○○委由他人交付之一百萬元
    ，乙○○將金錢攜至台中某茶藝館後交付予黃弘震，並分得二十萬元。
  (三)黃弘震聽說戊○○賭博贏得一千多萬元，復於八十九年十一月中旬某日，指示乙○○，由乙○○夥同與其等有犯意聯絡綽號「阿隆」之成年男子，前往嘉義市五
    顆星理容總店內找黃順德，亦由乙○○以行動電話聯絡黃弘震後交黃順德接聽，
    黃弘震在電話中表明其為槍殺黑狗之「俊賢」，要借一千萬元，黃順德答以沒那
    麼多錢，黃弘震即恐嚇黃順德稱我不管你，大家還是會相遇等語（台語），使黃
    順德心生畏懼，不得已於數日後，在斗南交流道附近交付一百萬元予乙○○，黃
    弘震得款後分給乙○○與阿隆共三十萬元。
  (四)黃弘震復於八十九年十二月中旬某日，指示乙○○至雲林縣虎尾鎮○○路四二二
    號鴻德醫院拿取空白掛號證一張，依掛號證所載之該醫院電話號碼（０５）６３
    ３─６３２６，聯繫該醫院院長甲○○，揚稱其為殺死黑狗之「俊賢」，現在跑
    路，恐嚇甲○○於三日內準備三百萬元作為跑路費用，過三日又打電話問錢準備
    好了沒有。甲○○不予理會並報警處理，黃弘震又於九十年二月間某日，再度以
    電話向甲○○恐嚇稱其已打死一人，再打死幾個也不差，要甲○○全家大小出門
    都要小心，使甲○○心生畏懼，惟迄未交付金錢。
  (五)嗣於九十年十月十五日十三時許，經警持臺灣臺中地方法院九十年度聲搜字第四
    五二號搜索票，在臺中縣太平市○○街六十二巷二十二號租處當場查獲黃弘震，
    並扣得黃弘震所有具殺傷力之制式口徑式九ＭＭ半自動手槍用子彈三十二顆、制
    式口徑式九ＭＭ半自動手槍用達姆彈四顆及制式彈匣一個。
二、案經嘉義縣警察局移送臺灣臺中地方法院檢察署檢察官呈請臺灣高等法院檢察署
    檢察長核轉台灣板橋地方法院檢察署偵查起訴。
    理  由
一、訊據上訴人即被告乙○○固供承有押己○○、有拿電話給丙○○、黃順德聽、有
    到鴻德醫院拿空白掛號證給黃弘震等情，惟矢口否認右揭犯行，辯稱：己○○欠
    黃弘震賭債七百萬元，黃弘震叫伊開車幫忙載人去押己○○，但伊未看到有人帶
    槍；黃弘震說認識丙○○，叫伊去找丙○○拿電話給他聽；黃順德是意外碰到的
    ，伊就當場打電話給黃弘震，伊有拿電話給黃順德聽；黃弘震叫伊幫其拿一張空
    白掛號證而已，伊不知道他要做什麼用云云。
二、經查：
  (一)關於事實(一)部分：
  1.被告於(1)九十年八月十六日在警訊中供稱：八十八年初左右，「金董仔」到中埔
    找伊，問伊有一條錢要賺否，伊說隨便，「金董仔」要伊去找谷衛民及綽號「阿
    文」，要到華山登山步道持槍抓人，「金董仔」說要向他恐嚇錢，．．去埋伏三
    次，第一、二次都未發現被害人，第三次才發現，谷衛民持制式九０手槍一支、
    「阿文」持玩具手槍一支，跟隨被害人到偏僻處，以槍抵住被害人，強押至被害
    人之車內，谷衛民開車（被害人）一起至嘉義市○○路某幢大樓公寓內交由「金
    董仔」處理，「金董仔」向被害人說其在跑路需要錢財，「金董仔」與被害人談
    完後由房間出來，向我們說被害人答應要給五百萬元，所以要我們三人開被害人
    的車子送被害人至嘉義市○○路後由被害人開車離去，．．；當天下午二、三時
    ，「金董仔」電話聯絡我們三人到嘉義市體育館附近拿贖金，當時有一陌生男子
    將現金二百萬元交給伊，我們三人搭計程車回伊中埔老家等「金董仔」，「金董
    仔」先拿其中五十萬元給我們三人朋分，「金董仔」說後面還有三百萬元，等拿
    到後才要再拿五十萬元給我們三分朋分，隔約三、四天左右，「金董仔」再拿五
    十萬元到伊家交給伊，伊再連絡谷衛民帶「阿文」到伊家朋分這五十萬元；槍枝
    是「金董仔」的，作案後「金董仔」即將槍枝收回；「金董仔」是黃弘震（詳見
    偵字第二一四四二號卷第二三至二五頁）。(2)九十一年六月二十六日在原審供稱
    ：．．第一次給我們錢時，那人有說向「金董仔」說不好意思（詳見原審卷第一
    一五頁）。
  2.共犯黃弘震於(1)九十年十月十五日在警訊中供稱：在四樓查扣九０手槍子彈三十
    二發、中空彈四發、彈匣一個，這是伊放的，是一個綽號「憨仔」在兩年前拿給
    伊的；八十八年初逃亡因需要花費，所以伊叫谷衛民、乙○○、綽號「阿文」等
    三人到雲林縣古坑鄉華山登山口附近，伊拿制式手槍一支、玩具手槍一支要他們
    將「長腳」押到嘉義市朋友家，向他勒贖五百萬元，長腳答應要給錢後伊才釋放
    ，贖金第一次拿二百萬元，第二次拿三百萬元，伊拿一百萬元給谷衛民三人朋分
    ；伊持有制式九０手槍一支，九十年七月間借給一綽號「清雲」之朋友，伊曾多
    方催討，但他都不歸還（詳見偵字第二一四四二號卷第十六反面、第十七頁）。
    (2)九十一年五月十七日在原審供稱：伊於八十三年間與己○○玩麻將，他輸伊七
    百多萬元，曾打電話給他，他賴帳，因伊在通緝中，不方便出面，有拿一把槍給
    谷衛民，要求他把己○○帶來嘉義市，因怕己○○不從，所以把槍給他們。他們
    將己○○帶來後，乙○○及谷衛民在客廳泡茶，伊和己○○談債務的事，己○○
    同意折價五百萬元給伊。沒有約給錢的時間就放他走了。當天下午他打電話給伊
    說先還二百萬元，他說要叫人帶錢去嘉義體育館，伊叫乙○○去拿錢，因為伊通
    緝不方便去，之前伊就答應要給他們酬勞，幾天後在同一地點伊叫乙○○去拿三
    百萬元，伊再分給他們三人五十萬元（詳見原審卷第七五頁反面、七六頁頁）。
  3.共犯谷衛民於原審供稱：黃弘震事先有說只是要被害人還錢而已，不會對他怎樣
    ，黃弘震有先載我們到古坑鄉，看被害人停車的地方，黃弘震有說被害人開的車
    型，並告訴我們被害人特徵、長相。我們去的第一天沒有看到被害人，是第二天
    才看到的，我們在裡面等被害人，乙○○在現場外面看被害人走出車子後，才電
    話聯絡我們，伊和阿文就攔截被害人並帶到他的車上，伊就開被害人的車子一起
    到嘉義。我們到嘉義後，乙○○就通知黃弘震出來，嘉義市○○路是乙○○指的
    路，黃弘震和己○○在屋內談時，伊在泡茶沒有聽到他們談什麼。被害人用電話
    向朋友調錢時，伊沒有聽到，黃弘震放走被害人時，是伊開車載他到嘉義市區，
    就放他走了，伊自己坐車回去。當天下午三點多，黃弘震打電話要伊到嘉義市體
    育館收錢，伊和阿文等三人赴約，有一位男子交二百萬元給伊，並要伊向「金董
    」說不好意思。我們就將錢拿回原來的地方給黃弘震，黃弘震給我們三人共五十
    萬元，說是酬勞。黃弘震說被害人欠他五百萬元，若取回則分一百萬元給我們當
    酬勞，後來三天後於嘉義市體育館由乙○○一人再收三百萬元，黃弘震打電話給
    我們叫我們在過去拿錢，並分給我們五十萬元。黃弘震提供槍給伊，是為了要帶
    走己○○所用。黃弘震說嚇嚇被害人而已，人到嘉義後，黃弘震就收回了（詳見
    原審卷第四二頁、四三頁）。
  4.證人喻正芬於警訊中證稱：己○○曾於八十八年一月七日上午撥電話給伊稱有急
    事，亟需使用錢，並向伊借一百多萬元，伊稱身邊沒有放置那麼多錢，伊沒有借
    給己○○；數日後才知道己○○被綁架勒索五百多萬元（詳見偵字第二一四四二
    號卷第四四頁反面）。
  5.警方於九十年十月十五日十三時許，在臺中縣太平市○○街六十二巷二十二號租
    處，扣得黃弘震所有具殺傷力之制式口徑式九ＭＭ半自動手槍用子彈三十二顆、
    制式口徑式九ＭＭ半自動手槍用達姆彈四顆及制式彈匣一個，此有扣押物品清單
    二紙在卷（見偵字第二一四四二號卷第九三頁、九四頁）。又右揭扣案之子彈經
    字第二０八四八八號鑑驗通知書在卷（見偵字第二一四四二號卷第九一頁）。
  6.台灣台中地方法院九十年度重訴字第三００二號案件並未扣得右揭九０制式手槍
    ，此有該判決在卷（外放）可憑。
  7.被害人己○○從未到案說明或出面指證，原審並曾囑託台灣嘉義地院代為訊問證
    人己○○，亦未獲到案，此有該證人回證影本、訊問筆錄及台灣嘉義地方法院九
    十一年九月二十七日嘉院興刑仁九一助二四字第一五七一五號函在卷（見原審卷
    第一七六至一八一頁）。
  8.綜上：依被告右揭供述暨共犯黃弘震、谷衛民右開供詞，並參酌證人喻正芬右揭
    證詞，可見被告確有夥同谷衛民、「阿文」持槍挾持被害人己○○，迫使被害人
    己○○交付五百萬元之犯行。再被告等所持有之槍枝雖未扣案，惟依共犯黃弘震
    右揭供稱被告等扶持被害人己○○時所持之槍枝其中一支係制式手槍，並參酌共
    犯黃弘震右揭被查扣之子彈經鑑定結果具有殺傷力等情，準此足徵被告等所持扶
    持被害人己○○之制式手槍應具有殺傷力。又擄人勒贖之犯罪手段，一般均係挾
    持被害人為肉票，以此迫使被害人家屬交付贖款後始釋放被害人，惟本件係共犯
    黃弘震與被害人己○○洽談後、當日下午即將被害人釋回籌款，此與一般擄人勒
    贖之犯罪手法不同，且被害人己○○迄未出面指證與黃弘震間並無賭債關係，此
    外復無任何積極證據顯示被告所辯係為黃弘震催討其與己○○之債務一節為不實
    ，本罪疑唯輕法則，自難認被告與黃弘震、谷衛民、「阿文」等人係以勒贖為擄
    人目的，而具有取得財產上不法利益之意圖。是被告所辯係受黃弘震指示將被害
    人己○○強押至嘉義市○○路某處大樓房屋，再由黃弘震與被害人己○○商談債
    務事宜，嗣被害人己○○乃交付五百萬元清償賭債乙情，堪信為真。
  (二)關於事實(二)、(三)、(四)部分：
  1.被告於九十一年六月二十六日在原審供稱：伊叫朋友「阿隆」載伊去農會那邊找
    丙○○，伊跟丙○○說有一個朋友要跟你講話；伊打電話給黃弘震，並將電話交
    給丙○○接聽；有聽到丙○○在電話中說要想辦法；過幾天黃弘震打電話給伊，
    叫伊去台中某路口說有一個人會開車拿錢給伊，伊拿到一百萬元後就拿到台中茶
    藝館給黃弘震，黃弘震第一次先拿二十萬元給伊，後來伊又向他借十萬元。黃弘
    震叫伊去黃順德家找黃順德，黃弘震告訴伊黃順德的住址及車號，伊到他家看沒
    有人，伊經過理容院看到那輛車便廣播叫他出來，伊告訴他朋友要找他，伊便打
    電話給黃弘震並叫黃順德接聽，第二天，黃弘震叫伊開車到斗南交流道附近，一
    個人問伊是不是「金董」叫伊來等的，就將錢拿給伊，黃弘震給伊跟「阿隆」各
    十五萬元，並說是幫忙的費用。黃弘震有叫伊去鴻德醫院拿一張掛號證給他等語
    （詳見原審卷第一一六至一一八頁）。
  2.共犯黃弘震於(1)九十年十月二十三日在警訊中供稱：伊有打電話給丙○○、黃順
    德，告訴他們伊正在跑路（他們也知道伊犯槍擊案通緝中）須用錢，請他們拿出
    一點錢來，是由乙○○前往取款；伊知道鴻德醫院生意很好，伊才會打電話向該
    醫院勒贖，但醫院沒有付款（詳見偵字第二一四四二號卷第十九頁）。(2)九十年
    十二月十三日偵查中供稱：鴻德醫院掛號證是乙○○去醫院拿的（詳見偵字第二
    一四四二號卷第八八頁）。
  3.被害人丙○○（詳見偵字第二一四四二號卷第三九頁反面、原審卷第一五八至一
    六０頁）、黃順德（詳見偵字第二一四四二號卷第九八至一００頁）、王英即
    鴻德醫院負責人甲○○之女（詳見偵字第二一四四二號卷第四一頁、四二頁、原
    審卷第八九頁）、甲○○（詳見原審卷第一七０頁、一七一頁）分別於警訊或原
    審中就遭恐嚇取財而心生畏懼等情證述在卷。
  4.被告前往鴻德醫院拿空白掛號證交給共犯黃弘震依掛號證上之電話號碼打電話到
    醫院恐嚇取財未遂，此有掛號證一紙在卷（見偵字第二一四四二號卷第五四頁）
    。又被告確曾於右揭八十九年十月二十六日下午二時二十六分前往斗南鎮農會，
    此亦有監視錄影帶在卷（見偵字第二一四四二號卷第五五頁）。
  5.綜上：依被害人丙○○、黃順德、甲○○右揭證述，可見渠等與被告及共犯黃弘
    震均不相識。按被告與被害人丙○○、黃順德素不相識，且無任何債務關係，被
    告前往會見二人，並當場用行動電話聯繫共犯黃弘震，使該二人與其通話，事後
    又無任何對等條件或借款等書據，即收取該二人交付之一百萬元，被告將金錢轉
    交黃弘震後又獲得相當比率之鉅額報酬，此與一般單純債權債務關係相較，顯然
    違背生活常情及社會經驗；又被告聽從黃弘震之指示，前往甲○○所開設之醫院
    拿取掛號證，提供電話號碼給予被告黃弘震，使其撥打電話恐嚇甲○○等情，足
    見共犯黃弘震確係向被害人恐嚇取財，被告則有意思之聯絡及行為之分擔。
  (三)綜合上揭各節所述，足徵被告所辯，要屬飾卸之詞，不足採信。本件事證明確，
    被告之犯行堪以認定，自應依法論科。
三、核被告所為，其中右揭(一)部分，係犯槍砲彈藥刀械管制條例第七條第四項之未經
    許可持有手槍罪、刑法第三百零二條第一項之剝奪他人行動自由罪。被告等人強
    押被害人己○○既為威逼其清償賭債，並非意圖勒贖，所為自與擄人勒贖罪之構
    成要件有間，其挾持被害人己○○之犯行應論以剝奪他人行動自由罪，惟其起訴
    事實係屬同一，爰依法變更起訴法條，併予敘明。被告所犯未經許可持有手槍、
    剝奪他人行動自由罪，與谷衛民、黃弘震及綽號「阿文」之成年男子間，有犯意
    聯絡及行為分擔，皆為共同正犯。被告持有制式口徑９ＭＭ半自動手槍罪與妨害
    自由罪間，有方法結果之牽連關係，應從一重之未經許可持有手槍罪處斷。再其
    中右揭(二)、(三)部分，均係犯刑法第三百四十六條第一項之恐嚇取財罪。又其中右
    揭(四)部分，係犯刑法第三百四十六條第一項、第三項之恐嚇取財未遂罪。右揭(二)
    、(三)、(四)部分，時間緊接，犯罪構成要件相同，顯係基於概括犯意反覆為之，為
    連續犯，應依刑法第五十六條規定論以一恐嚇取財既遂罪，並加重其刑。另被告
    與黃弘震及綽號「阿隆」之成年男子間，就右揭(二)、(三)恐嚇取財犯行；被告與黃
    弘震就右揭(四)之恐嚇取財未遂，有犯意聯絡及行為分擔，皆為共同正犯。右揭持
    有手槍罪與右揭連續恐嚇取財罪，時間相距甚遠，顯示犯意各別，且構成要件不
    同，自應分論併罰。原審據以論科，原非無據，惟被告所為右揭(一)之犯行，與右
    揭(二)、(三)、(四)之恐嚇取財犯行，時間相距九個月以上，且右揭(二)、(三)、(四)部分之
    犯行並未持有槍枝應僅是單純之恐嚇取財犯行，與右揭(一)部分之犯行，自無方法
    結果之牽連關係，原審認右揭(一)部分與右揭(二)、(三)、(四)部分具有方法結果之牽連
    關係，自有未合；再被告所為右揭(一)部分之犯行，並未持有子彈，原審認被告亦
    犯有槍砲彈藥刀械管制條例第十二條第四項之未經許可持有子彈罪，尚有未合；
    又被告右揭犯行並未觸犯刑法第三百零五條之恐嚇危害安全罪，原審認被告亦犯
    有此罪，亦有未合。另扣案之子彈及彈匣並非被告所持有，原審對被告就此併為
    沒收之諭知，仍有未合。被告上訴否認犯行，雖無理由，惟原審既有上揭可議之
    處，自無可維持，應由本院就被告之部分撤銷改判。爰審酌被告不思自行工作以
    求報酬，竟與被告谷衛民等人強押被害人己○○威逼賭債，且數次恐嚇他人取得
    財物，嚴重危害社會治安，惟事後已坦承部分犯行，及其犯罪動機、目的、手段
    等一切情狀，量處如主文第二項所示之刑，並就罰金刑部分諭知罰金易服勞役之
    折算標準及定其應執行刑併就罰金刑部分諭知罰金易服勞役之折算標準。
四、被告等所為右揭(一)之犯行後將制式口徑９ＭＭ半自動手槍一支交還給共犯黃弘震
    ，嗣共犯將該槍枝交予張清雲保管，此並無證據證明已滅失，且屬違禁物，應依
    刑法第三十八條第一項第一款宣告沒收。
五、公訴意旨另略以：黃弘震因不滿丁○○之前與其兄合夥經營電玩生意，帳目不清
    ，致其兄虧損連連，乃於八十七年七月間某日清晨，先駕車搭載被告、谷衛民及
    綽號「益仔」之不詳姓名成年男子，至雲林縣斗六市○○路二九五巷六一之一號
    丁○○住處查看，隨即於八十七年七月十七日凌晨四時許，再度夥同被告、谷衛
    民及綽號「益仔」乘車前往上址，基於共同犯意之聯絡，由黃弘震持有殺傷力之
    前述制式口徑９ＭＭ半自動手槍、子彈，谷衛民持仿美國ＩＮＧＲＡＭ廠ＭＯＤ
    ＥＬ１１型衝鋒槍製造之仿造衝鋒槍、子彈，朝丁○○住處大門之鐵捲門開槍，
    發射八顆子彈後駕車離去，使丁○○心生畏懼，致生危害於安全。因認被告涉犯
    槍砲彈藥刀械管制條例第七條第四項、第十二條第四項無故持有右揭槍、彈及刑
    法第三百零五條之恐嚇危害安全罪嫌。訊據被告堅詞否認上揭犯行，辯稱：其第
    一次有去，但第二次沒有去等語。經查谷衛民、黃弘震於原審均供稱：第二次乙○○未去（詳見原審卷第八七頁）。此外復查無其他積極證據足以證明被告涉有
    此部份犯行。是被告此部分被訴之犯罪事實要屬不能證明。公訴人認被告此部分
    被訴之犯罪事實與右揭有罪部分具有裁判上一罪關係，是此部分爰不另為無罪之
    諭知，併此敘明。
據上論斷，應依刑事訴訟法第三百六十九條第一項前段、第三百六十四條、第二百九
十九條第一項前段、第三百條，槍砲彈藥刀械管制條例第七條第四項，刑法第十一條
前段，第二十八條、第五十六條、第三百零二條、第三百四十六條第一項、第五十五
條、第四十二條第三項、第三十八條第一項第一款、第五十一條第五款、第九款，罰
金罰鍰提高標準條例第一條前段、第二條，判決如主文。
本案經檢察官呂光華到庭執行職務。
中      華      民      國    九十二    年      四      月    二十二    日
                              臺灣高等法院刑事第二十四庭
                                  審判長法  官  陳  貽  男
                                        法  官  李  世  貴
                                        法  官  陳  憲  裕
右正本證明與原本無異。
如不服本判決應於收受送達後十日內向本院提出上訴書狀，其未敘述上訴之理由者並
得於提起上訴後十日內向本院補提理由書（均須按他造當事人之人數附繕本）。
                                        書記官  劉  育  妃
中    華    民    國      九十二  年       四       月      二十二      日
附錄：本案論罪科刑法條全文
槍砲彈藥刀械管制條例第七條第四項：
未經許可，持有、寄藏或意圖販賣而陳列第一項所列槍砲、彈藥者，處五年以上有期
徒刑，併科新台幣一千萬元以下罰金。
中華民國刑法第三百零二條第一項
 (剝奪他人行動自由罪)
私行拘禁或以其他非法方法，剝奪人之行動自由者，處五年以下有期徒刑、拘役或三
百元以下罰金。
中華民國刑法第三百四十六條第一項
 (單純恐嚇罪)
意圖為自己或第三人不法之所有，以恐嚇使人將本人或第三人之物交付者，處六月以
上五年以下有期徒刑，得併科一千元以下罰金。


司法院資訊處製作；財團法人民間司法改革基金會備份。
